臺灣橋頭地方法院民事判決
                                   110年度橋小字第1403號
原      告  王文聰  
被      告  陳金珠  

上列當事人間請求損害賠償事件，本院於民國111年2月16日言詞
辯論終結，判決如下：
    主  文
原告之訴及假執行聲請均駁回。
訴訟費用新臺幣壹仟伍佰伍拾貳元由原告負擔。
    事實及理由
一、原告主張：被告於民國110年5月16日早上或中午時分，在高
    雄市○○區○○路000巷0弄00○0號房屋（下稱系爭房屋）門前之
    樓梯間，僅因修繕公寓漏水一事無法與原告達成共識，即故
    意辱罵原告「惡房東」，致使原告名譽受損。為此，依民法
    第195條規定提起本訴，請求被告賠償原告精神慰撫金新臺
    幣（下同）10萬元等語。聲明：被告應給付原告10萬元，及
    自訴狀送達翌日起至清償日止，按週年利率5％計算之利息；
    願供擔保，請准宣告假執行。
二、被告則以：被告在上揭時間、地點確實有跟原告對話，但對
    話過程中，沒有罵原告惡房東，頂多雙方在討論公共樓梯間
    漏水的問題有聲音大一點而已，原告應先證明被告有罵惡房
    東之情事等詞置辯。
三、本院得心證之理由：
㈠、因故意或過失，不法侵害他人之權利者，負損害賠償責任；
    不法侵害他人之身體、健康、名譽、自由、信用、隱私、貞
    操，或不法侵害其他人格法益而情節重大者，被害人雖非財
    產上之損害，亦得請求賠償相當之金額，民法第184條第1項
    前段、第195條第1項前段雖有明文。但當事人主張有利於己
    之事實者，就其事實有舉證之責任，民事訴訟法第277條前
    段亦已明定。又民事訴訟如係由原告主張權利者，應先由原
    告負舉證之責，若原告先不能舉證，以證實自己主張之事實
    為真實，則被告就其抗辯事實即令不能舉證，或其所舉證據
    尚有疵累，亦應駁回原告之請求。而侵權行為之成立，須行
    為人因故意、過失不法侵害他人權利，亦即行為人須具備歸
    責性、違法性，並不法行為與損害間有因果關係，始能成立
    ，且主張侵權行為損害賠償請求權之人，對於侵權行為之成
    立要件應負舉證責任。
㈡、本件原告主張被告於110年5月16日早上或中午時分，在系爭
    房屋門前之樓梯間，有辱罵原告「惡房東」一詞，已據被告
    執前詞予以否認，徵諸上揭說明，原告自應先就其主張之事
    實負舉證之責。而原告就此雖聲請傳喚事發當時，在系爭房
    屋內部之租客柳紫羚到庭作證，但證人柳紫羚經本院傳喚後
    ，係具結證稱：伊當天看房有聽到外面有爭吵聲，但不知道
    是誰在爭吵，男、女生的聲音都有，不過伊沒有去外面看，
    都是在屋內，只有聽到聲音而已；另伊當天沒有聽到「惡房
    東」一詞，因為系爭房屋有開工業風扇，蠻吵的，只能聽到
    爭吵聲，具體內容都聽不清楚等詞在卷（見本院卷第115頁
    ），致無法證明原告主張情節為真。再者，原告雖提出署名
    為「妮娜」之人出具之證明書1紙，上載：「有聽到被告陳
    金珠罵原告王文聰惡房東」等詞（見本院卷第11頁），但此
    經本院詢以證人柳紫羚後，其亦證述：「妮娜」是房東（即
    原告）的太太，當天也在屋內，要協助伊簽約，伊不清楚「
    妮娜」有沒有去外面看等詞甚詳（見本院卷第115頁），復
    原告對「妮娜」乃其配偶一情均未否認（見本院卷第116頁
    ），則考量「妮娜」與原告具有至親關係，其簽署之上開證
    明書，是否全然中立而無偏頗原告之虞，衡情已非無疑；加
    以事發當時，「妮娜」既與證人柳紫羚同處在吵雜之系爭房
    屋內部，本院益無從以其未到場之書面陳述內容1紙，遽得
    原告主張為真之優勢心證。
㈢、此外，原告迄本院言詞辯論終結前，即未提出其他事證可佐
    被告在110年5月16日早上或中午時分，有以「惡房東」一詞
    辱罵原告之情況，僅稱：被告的書狀也自陳有語言的冒犯，
    這部分就是因為被告罵伊「惡房東」云云（見本院卷第116
    頁）。然而，語言冒犯可能情形，非止一端，不必然屬惡意
    謾罵、詆譭之言詞，原告前詞所述，顯難認屬經驗定則上之
    必然。因此，依原告所提證據，尚無法使本院得原告主張事
    實為真之優勢心證，依首揭說明，自無從認定被告應對原告
    負侵權行為損害賠償之責，故原告請求被告應賠償10萬元，
    及自訴狀送達翌日起至清償日止，按週年利率5％計算之利息
    ，尚無可採，應予駁回。
四、綜上所述，原告依民法第195條規定，請求被告賠償精神慰
    撫金10萬元，及自訴狀送達被告翌日起至清償日止，按週年
    利率5％計算之利息，難認有理，自予駁回。又原告之訴既經
    駁回，其假執行聲請自失所依附，併予駁回。
五、本件事證已臻明確，兩造其餘攻擊防禦方法及舉證，經核與
    判決結果不生影響，無逐一論列之必要，併予敘明。
六、訴訟費用負擔之依據：民事訴訟法第78條。本件訴訟費用額
    ，依後附計算書確定如主文所示之金額。
中　　華　　民　　國　 111　　年　　3 　　月　　11　　日
                  橋頭簡易庭　法　　　官  楊博欽
以上正本係照原本作成。
民事訴訟法第436 條之24第2 項：對於本判決之上訴，非以違背
法令為理由，不得為之。
如對本判決上訴，須於判決送達後20日內向本院提出上訴狀，並
須表明原判決所違背之法令及其具體內容與依訴訟資料可認為原
判決有違背法令之理由。
中　　華　　民　　國　 111　　年　　3 　　月　　11　　日
                            書　記　官  程淑萍
訴訟費用計算式：
裁判費（新臺幣）   1,000元
證人日旅費           552元
合計               1,552元